【裁判字號】    97,聲,1811
【裁判日期】    971225
【裁判案由】    返還提存物
【裁判全文】
臺灣桃園地方法院民事裁定              97年度聲字第1811號
聲  請  人  聯邦商業銀行股份有限公司
法定代理人  甲○○
代  理  人  乙○○
相  對  人  丙○○
                        號11.
上列聲請人聲請返還提存物事件，本院裁定如下：
    主  文
本院九十五年度存字第五五三八號提存事件聲請人所提存之中央
政府建設公債九十四年度甲類第二期登錄債券，共計新台幣拾
萬元，准予返還。
    理  由
一、按訴訟終結後，供擔保人證明已定20日以上之期間，催告受
    擔保利益人行使權利而未行使者，法院應依供擔保人之聲請
    ，以裁定命返還其提存物，民事訴訟法第104 條第1 項第 3
    款定有明文。另依同法第106 條之規定：前開規定於其他依
    法令供訴訟上之擔保者準用之。前開所謂之「訴訟終結」，
    應從廣義解釋，包括執行程序在內，債權人如確已聲請撤銷
    假扣押裁定，並撤回假扣押強制執行之聲請，復定20日以上
    之期間催告受擔保利益人行使權利而未行使者，應認已構成
    上開訴訟終結之要件，債權人自得聲請返還其因聲請假扣押
    而提供之擔保金。
二、本件聲請意旨略以：聲請人與相對人間清償債務事件，曾依
    本院95年度裁全字第9114號民事裁定為擔保假扣押，提供中
    央政府重大交通建設公債94年度甲類第2 期登錄債券，共計
    新台幣30萬元為擔保物，並以本院95年度存字第5538號提存
    事件提存，向本院聲請假扣押執行在案。茲因聲請人已撤回
    假扣押之強制執行，並聲請本院定20日以上期間通知受擔保
    利益人即相對人行使權利，經本院以97年度聲字第835 號通
    知行使權利事件，發函通知相對人於收受後21日內行使權利
    而迄今未行使，爰依法聲請返還上開擔保金等語。並提出提
    存書影本、桃院永民信97年度聲字第835號函影本各1件為證
    。
三、經查，聲請人上開主張，除據其提出上開證據為證外，並經
    本院依職權調取本院95年度裁全字第9114號假扣押裁定、95
    年度執全字第4862號假扣押執行、97年度聲字第835 號通知
    行使權利、95年度存字第5538號擔保提存事件卷宗，核閱屬
    實。且聲請人於上開假扣押執行事件終結後，聲請本院定20
    日以上之期間通知相對人就其因上開假扣押所受損害行使權
    利而未行使一節，亦有上開通知行使權利事件卷宗、本院民
    事紀錄科查詢表2 紙、臺灣台北地方法院97年12月11日北院
    隆文人字第0970006537號函附卷可稽。從而，依上說明，聲
    請人聲請返還本件擔保金，核無不合，應予准許。
四、依民事訴訟法第106條、第104條第1項第3款，裁定如主文。
中    華    民    國    97    年    12    月    25    日
                  民事第一庭    法  官  陳婉玉
以上正本係照原本作成
如對本裁定抗告須於裁定送達後10日內向本院提出抗告狀，並應
繳納抗告裁判費新台幣1,000 元。
中    華    民    國    97    年    12    月    25    日
                                書記官  謝泓哲


司法院資訊處製作；財團法人民間司法改革基金會備份。
